臺灣彰化地方法院刑事判決
111年度易字第816號
公  訴  人  臺灣彰化地方檢察署檢察官
被      告  張坤銘



上列被告因加重竊盜等案件，經檢察官提起公訴（111年度偵字
第9071、9378號），被告於準備程序進行中就被訴事實均為有罪
之陳述，經本院裁定改依簡式審判程序審理，判決如下：      
    主  文
張坤銘犯竊盜罪，處有期徒刑參月，如易科罰金，以新臺幣壹仟
元折算壹日，未扣案之犯罪所得腳踏車壹輛沒收，於全部或一部
不能沒收或不宜執行沒收時，追徵其價額新臺幣伍仟元。又犯侵
入住宅竊盜罪，處有期徒刑捌月，未扣案之犯罪所得現金新臺幣
肆仟元沒收，於全部或一部不能沒收或不宜執行沒收時，追徵其
價額。
    犯罪事實及理由
一、本案犯罪事實、證據及應適用之法條，除證據部分補充被告
    張坤銘於準備程序及審理之自白外，餘均認與檢察官起訴書
    之記載相同，茲引用如附件。
二、爰以行為人之責任為基礎，審酌被告張坤銘自陳國中畢業，
    從事臨時粗工，離婚、所育子女皆由前妻行使親權等情甚明
    ，是智識程度健全、有勞動能力之成年人，卻不知憑己力賺
    取所需，恣意竊取他人財物，不知尊重他人財產法益，實屬
    可責，而且近年來卻觸犯無數次竊盜案件，屢經法院從輕判
    處拘役了事，有臺灣高等法院被告前案紀錄表可憑，素行不
    佳，本次更不應循往例量處拘役以下之刑；暨考量被告坦承
    犯行不諱，所竊得之財物價值不高，但未賠償告訴人許翔音
    、白許秋梅之損失，及其犯案動機、目的、手段等一切情狀
    ，分別量處如主文所示之刑，並就（普通）竊盜罪部分，諭
    知易科罰金之折算標準。
三、應適用之法條：刑事訴訟法第273條之1第1項、第299條第1
    項前段、第310條之2、第454條第2項，刑法第320條第1項、
    第321條第1項第1款、第41條第1項前段、第50條第1項第1款
    、第38條之1第1項前段、第3項。　　
四、如不服本件判決，得自收受送達之翌日起20日內，表明上訴
    理由，向本院提起上訴狀（須附繕本）。告訴人對於判決如
    有不服具備理由請求檢察官上訴者，其上訴期間之計算係以
    檢察官收受判決正本之日期為準。
本案經檢察官林芬芳提起公訴，檢察官劉欣雅到庭執行職務。
中　　華　　民　　國　　111 　年　　9 　　月　　16　　日
                  刑事第一庭        法  官  王祥豪
以上正本證明與原本無異。
如不服本判決應於收受判決後20日內，向本院提出上訴書狀，並
應敘述具體理由。其未敘述上訴理由者，應於上訴期間屆滿後20
日內向本院補提理由書(均須按他造當事人之人數附繕本)「切勿
逕送上級法院」。
告訴人或被害人對於判決如有不服具備理由請求檢察官上訴者，
其上訴期間之計算係以檢察官收受判決正本之日期為準。
中　　華　　民　　國　　111 　年　　9 　　月　　16　　日
                                    書記官  吳芳儀

附錄本案論罪科刑法條全文：
刑法第320條
意圖為自己或第三人不法之所有，而竊取他人之動產者，為竊盜
罪，處五年以下有期徒刑、拘役或五十萬元以下罰金。
意圖為自己或第三人不法之利益，而竊佔他人之不動產者，依前
項之規定處斷。
前二項之未遂犯罰之。

刑法第321條
犯前條第一項、第二項之罪而有下列情形之一者，處六月以上五
年以下有期徒刑，得併科五十萬元以下罰金：
一、侵入住宅或有人居住之建築物、船艦或隱匿其內而犯之。
二、毀越門窗、牆垣或其他安全設備而犯之。
三、攜帶兇器而犯之。
四、結夥三人以上而犯之。
五、乘火災、水災或其他災害之際而犯之。
六、在車站、港埠、航空站或其他供水、陸、空公眾運輸之舟、
    車、航空機內而犯之。
前項之未遂犯罰之。

附件：　　　　　　　　　　　　　　　
臺灣彰化地方檢察署檢察官起訴書
                                     111年度偵字第9071號
                                     111年度偵字第9378號
　　被　　　告　張坤銘　男　44歲（民國00年0月0日生）
　　　　　　　　　　　　住新竹市○○區○○路000號
　　　　　　　　　　　　（另案在法務部矯正署嘉義監獄鹿草                        分監執行中）
　　　　　　　　　　　　國民身分證統一編號：Z000000000號
上列被告因竊盜案件，已經偵查終結，認應該提起公訴，茲將犯
罪事實及證據並所犯法條分敘如下：
　　　　犯罪事實
一、張坤銘意圖為自己不法所有，基於竊盜之犯意，為下列行為
    ：
(一)於民國111年4月20日上午6時31分許，在彰化縣○○鎮○○路00
    號前，見許翔音所使用之腳踏車未上鎖，認為有機可趁，徒
    手竊取腳踏車1台【價值新臺幣（下同）5,000元】，得手後
    供己代步之用，之後將該車輛停放在臺中市成功火車站前。
    嗣於同日上午7時30分許，許翔音發覺上開腳踏車失竊報警處
    理，經警調閱監視器而循線查獲。　　
(二)於111年4月25日上午7時40分許，趁白許秋梅位於彰化縣○○
    鄉○○路00號住處未上鎖，侵入該住處，並在該住處，徒手竊
    取桌上皮包內4,000元現金得手後，尚未離去時，旋即遭白
    許秋梅發覺而逃逸。嗣經白許秋梅報警處理，經警調閱監視
    器畫面而循線查獲。
二、案經許翔音訴由彰化縣警察局鹿港分局、白許秋梅訴由彰化
    縣警察局彰化分局報告偵辦。
        證據並所犯法條
一、證據清單
編號 證據方法 待證事實 1 被告張坤銘於警詢及偵查中之自白。 坦承上開犯罪事實。 2 告訴人許翔音於偵查中之指訴。 指訴被告上開犯罪事實一(一)之全部。 3 告訴人白許秋梅於偵查中之指訴。 指訴被告上開犯罪事實一(二)之全部。 4 監視器畫面擷圖照片。（111年度偵字第9378號卷） 佐證被告上開犯罪事實一(一)之全部。 5 監視器畫面擷圖、現場及另案查獲為警拍攝之照片。 指訴被告上開犯罪事實一(二)之全部。 
二、核被告就犯罪一、(一)所為，係犯刑法第320條第1項之竊盜
    罪嫌；就犯罪事實一、(二)所為，係犯刑法第321條第1項第
    1款之加重竊盜罪嫌。被告所犯上開2次犯行間，犯意各別，
    行為互殊，請予分論併罰。至被告所竊得之上開物品，為其
    犯罪所得之物，請依刑法第38條之1第1項前段規定宣告沒收
    ，並於全部或一部不能沒收或不宜執行沒收時，依同法條第
    3項規定，追徵其價額。
三、依刑事訴訟法第251條第1項提起公訴。
  　此　致
臺灣彰化地方法院
中　　華　　民　　國　 111　　年　　7 　　月　　29　　日
                              檢　察　官  林芬芳
本件正本證明與原本無異
中　　華　　民　　國　 111　　年　　8 　　月　　4 　　日
                              書  記  官  蔡孟婷